【裁判字號】    99,交聲,1106
【裁判日期】    991222
【裁判案由】    違反道路交通管理處罰條例聲明異議
【裁判全文】
臺灣士林地方法院刑事裁定            99年度交聲字第1106號
原處分機關  臺北市交通事件裁決所
異  議  人
即受處分人  許金隆
上列異議人即受處分人因違反道路交通管理處罰條例案件，對於
臺北市交通事件裁決所民國99年9 月2 日所為之處分（原處分案
號：北市裁罰字第裁22-AB0000000號）聲明異議，本院裁定如下
：
    主  文
異議駁回。
    理  由
一、原處分意旨略以：異議人即受處分人許金隆於民國（下同）
    99年7 月19日上午8 時24分許，駕駛車牌號碼8628-WW 號一
    般小客車，沿臺北市○○○路第一車道( 東往西方向) 行駛
    至三民路口，違規闖紅燈直行，為警掣單舉發，依道路交通
    管理處罰條例第53條第1 項規定，裁處罰鍰新臺幣( 下同)
    2,700 元，並依同條例第63條第1 項第3 款（原處分漏載第
    3 款），記違規點數3 點等語。
二、異議意旨略以：該路段伊已駕駛數年，知道有攝影機，伊不
    可能闖紅燈，當時是因為路口有交通警察在指揮交通，係因
    交通警察指示伊前進，伊才會闖紅燈，錯不在伊，爰聲明異
    議云云。
三、按道路交通標誌、標線、號誌設置規則第206 條第5 款第1
    目規定：車輛面對圓形紅燈之行車管制號誌，表示禁止通行
    ，不得超越停止線或進入路口。又按駕駛人駕駛車輛，應遵
    守道路交通標誌、標線、號誌之指示、警告、禁制規定；汽
    車駕駛人，行經有燈光號誌管制之交岔路口闖紅燈者，處新
    臺幣1,800 元以上5, 400元以下罰鍰；又汽車駕駛人，違反
    前開規定者，除依原條款處罰鍰外，並記違規點數3 點，道
    路交通管理處罰條例第4 條第1 項、第53條第1 項、第63條
    第1 項第3 款分別規定甚明。
四、經查，聲請人於99年7 月19日上午8 時24分許，駕駛車牌號
    碼8628-WW 號一般小客車，行經臺北市○○○路與三民路口
    ，於該路口紅燈亮起後駛越停止線，違規闖紅燈直行，經感
    應式線圈感應啟動電腦照相機拍攝採證，於紅燈亮起後第1.
    3 秒拍攝第1 張照片，復於第2.8 秒拍攝第2 張照片，該車
    仍以時速30公里行駛進入路口之事實，有電腦照相機拍攝照
    片2 張附卷可稽，復為被告所不爭執。次查，案發當時在民
    權東路與三民路口指揮交通之員警林怡彤到庭具結證稱：當
    時伊站在民權東路與三民路十字路口中間執行交通指揮的勤
    務，當時8 時24分左右，民權東路為紅燈，伊注意到有一部
    小客車因黃燈，伊指示他停等紅燈，伊拿指揮棒，手臂往上
    直舉，有吹哨音一長音，表示禁止通行，但小客車還是闖紅
    燈開過去，當日就只有發生這一件小客車闖紅燈的違規事件
    ，我們是一個半月才會輪到在該路口指揮交通，伊並不是每
    天在該路口指揮交通，所以我對於這個違規案件伊有印象等
    語屬實在卷。且查，證人林怡彤為警務人員，與異議人素不
    相識，亦無怨隙，其於本院調查時具結後就親身經歷之事為
    詳細之證述，其證言受刑法偽證罪處罰之擔保，所述亦無明
    顯不合常理及矛盾之處盾之處。據上，證人林怡彤之證述應
    堪採信，被告辯稱依循交通警察之指揮前進方闖紅燈云云，
    顯非實情。
五、綜上所述，本件異議人確有於前揭時、地，駕駛上開汽車行
    經有燈光號誌管制之交岔路口闖紅燈違規事實，事證明確，
    洵堪認定。原處分機關依道路交通管理處罰條例第53條第1
    項規定，裁處罰鍰2,700 元，並依同條例第63條第1 項第3
    款，記違規點數3 點，核無不當。本件異議為無理由，應予
    駁回。
據上論斷，應依道路交通案件處理辦法第18條，裁定如主文。
中    華    民    國    99    年    12    月    22    日
                        交通法庭法  官  楊秀枝
以上正本證明與原本無異。
如不服本裁定應於送達後5日內向本院提出抗告狀。
                                書記官  劉易柔
中    華    民    國    99    年    12    月    22    日

司法院資訊處製作；財團法人民間司法改革基金會備份。
